臺灣新北地方法院板橋簡易庭小額民事判決
110年度板小字第4054號
原      告  明台產物保險股份有限公司

法定代理人  長瀬耕一
訴訟代理人  方國瑋  
            許崇慎  
被      告  彭玉乾  
上列當事人間請求侵權行為損害賠償事件，於民國111年3月22日
言詞辯論終結，本院判決如下：
    主  文
原告之訴駁回。
訴訟費用新臺幣壹仟元由原告負擔。
    事 實 及 理 由
一、原告起訴主張：被告於民國109年3月13日上午9時30分許，
    駕駛車牌號碼000-0000號自用小貨車（下稱A車），行經新
    北市○○區○○路0段00巷0弄00號時，因倒車不慎之過失，致擦
    撞由原告所承保，被保險人即訴外人蓁隆企業有限公司所有
    ，並由訴外人林有忠駕駛、處於靜止狀態之車牌號碼000-00
    00號自用小客車（下稱系爭車輛），系爭車輛因而受損，經
    送修後支出修復費用新臺幣（下同）18,135元（鈑金3,900
    元、烤漆14,235元），原告已依保險契約賠付被保險人完竣
    ，並依保險法第53條第1項規定，取得代位行使被保險人對
    於第三人之請求權。為此爰依侵權行為損害賠償及保險法第
    53條第1項規定訴請被告給付原告18,135元及自支付命令狀
    繕本送達翌日起至清償日止，按年息5％計算之法定遲延利息
    一節，固據提出理行照、駕照、新北市政府警察局道路交通
    事故當事人登記聯單、估價單、車損照片、發票、賠款同意
    書等件影本為證，被告到庭則否認於上開時、地有碰撞系爭
    車輛，並以：那天下大雨視線不好，系爭車輛停著沒動，伊
    確實有倒車，否認有撞到系爭車輛，因為若以伊倒車角度撞
    到（系爭車輛）不會只有擦刮痕，鈑金一定會破掉，且車主
    兩小時之後才通知伊，因為車主一直說伊逃避責任，且伊急
    著要把貨送去汐止結關，故在警局承認（有撞到），且伊兩
    個小時後返回現場，系爭車輛僅有一個左後門傷痕（即本院
    卷第119頁），但看起來不是新傷痕等語置辯，是以本件所
    應審究者厥為：由原告所為舉證，是否足以證明：系爭車輛
    之損害係被告之過失行為所致？
二、按當事人主張有利於己之事實者，就其事實有舉證之責任，
    民事訴訟法第277條定有明文。而民事訴訟如係由原告主張
    權利者，應先由原告負舉證之責，若原告先不能舉證，以證
    實自己主張之事實為真實，則被告就其抗辯事實即令不能舉
    證，或其所舉證據尚有疵累，亦應駁回原告之請求，此有最
    高法院著有17年上字第917號判例可為參照。又損害賠償之
    債，以有損害之發生及有責任原因之事實，並二者之間，有
    相當因果關係為成立要件，亦有最高法院48年台上字第481
    號判例參照。是主張依侵權行為之法律關係請求損害賠償之
    人，必須就侵權行為之成立要件，包括：其權利被侵害、該
    侵害具不法性、行為人有故意或過失、權利被侵害者受有損
    害、損害與侵權行為間有因果關係等節負舉證之責。本件被
    告既否認有駕駛A車與系爭車輛發生擦撞，揆諸前開說明，
    原告就此有利於己之事實，自應舉證以證明。經查：由原告
    所提出之新北市政府警察局道路交通事故當事人登記聯單、
    估價單、車損照片、發票等資料，僅能證明系爭車輛確有受
    損進行維修，然無法證明受損原因係來自於被告之駕駛行為
    所造成，且經本院於111年3月22日言詞辯論期日勘驗原告提
    供之車禍現場監視器錄影光碟結果為「被告在原告保車左側
    倒車，在第32秒時被告有停下，左邊有一男子對著被告車輛
    比畫，被告往前開，打直車身後再次倒退」等情，此為兩造
    所不爭（參見當日言詞辯論筆錄），無從證明A車倒車時有
    與系爭車輛發生擦撞，又就原告所主張：系爭車輛左前車門
    跟左後車門四處受損（即本院110年度司促字第25322號第20
    頁）處之高度大約離地60─97公分一節，業經原告自承在卷
    （參見111年3月3日所具陳報狀），而A車右側車身尖角高度
    在60公分以上，亦有被告提出之車身測量照片可參，衡情，
    A車右側車身並無其他突出物，難認有造成原告所主張之四
    處擦刮痕之可能，此外，原告復未提出其他證據以實其說，
    尚難逕認系爭車輛受損係被告之行為所致，原告之主張，尚
    屬無據。
三、綜上所述，由原告所為舉證，尚不足以證明系爭車輛之損害
    係因被告之過失行為所致，被告即無需對訴外人蓁隆企業有
    限公司負侵權行為損害賠償責任，原告縱已賠償訴外人蓁隆
    企業有限公司系爭車輛之修復費用，亦無從依保險法第53條
    規定，取得代位權。從而，原告本於侵權行為損害賠償及保
    險代位之法律關係，請求被告給付18,135元及法定遲延利息
    ，為無理由，應予駁回。
四、本件事證已臻明確，兩造其餘攻防方法及舉證，核與判決結
    果無影響，爰不逐一論述，併此敘明。
五、本件係以小額訴訟程序審理，爰依民事訴訟法第436條之19
    之規定，確定原告應負擔之訴訟費用額如主文第2項所示。 
中　　華　　民　　國　　111 　年　　4 　月　　29 　　日
                  臺灣新北地方法院板橋簡易庭
                      法  官  李昭融
以上正本係照原本作成。
如不服本判決，應於收受送達後20日內以違背法令為理由向本庭
（新北市○○區○○路○段00巷0號）提出上訴狀並表明上訴理
由（應表明一、原判決違背法令及其具體內容；二、依訴訟資料
可認為原判決有違背法令之具體事實），如於本判決宣示後送達
前提起上訴者，應於判決送達後20日內補提上訴理由書（須附繕
本），未依上揭期間補提合法上訴理由者，法院得逕以裁定駁回
上訴。如委任律師提起上訴者，應一併繳納上訴審裁判費。
中　　華　　民　　國　　111 　年　4 　　月　　29 　　日
                      書記官 劉美蘭